【裁判字號】    98,易,811
【裁判日期】    990126
【裁判案由】    竊盜
【裁判全文】
臺灣彰化地方法院刑事判決               98年度易字第811號
公  訴  人  臺灣彰化地方法院檢察署檢察官
被      告  丙○○
上列被告因竊盜案件，經檢察官提起公訴（98年度偵字第4062、
4322、5093號），本院判決如下：
    主  文
丙○○共同犯攜帶兇器竊盜未遂罪，處有期徒刑肆月，如易科罰
金以新台幣壹仟元折算壹日。腳踏釘貳支、破壞剪壹支均沒收之
。
    事實及理由
一、犯罪事實：
    丙○○前於民國（下同）95年間起有酒後駕車公共危險拘役
    15日及施用毒品觀察勒戒之前科（不構成累犯），蔡棟梁復
    與甲○○基於共同意圖為自己不法之所有犯意聯絡，於98年
    4月30日凌晨共乘機車外出尋找作案目標，於當日凌晨2時
    40分許，行經彰化縣福興鄉秀厝村1328地號農地旁發現電線
    桿上有電線可剪，遂停妥機車後，甲○○持上述客觀上足以
    作為兇器之腳踏釘2支及破壞剪1支，使用腳踏釘爬上電線桿
    欲剪取電纜線，丙○○則在電線桿下把風，嗣丙○○察覺警
    車前來巡邏，隨即喊叫當時已爬上電線桿之甲○○，甲○○
    遂趕緊滑下電線桿而竊盜未遂，並為巡邏員警當場查獲，扣
    得上述腳踏釘2支及破壞剪1支。
二、認定事實之證據及理由：
  (一)被告丙○○於警偵訊、本院審理中，對上述時地由甲○○爬
    上電線桿，自己在電線桿下發現警車後呼叫甲○○趕緊下來
    之事實，均坦白承認，惟否認有參與竊盜犯行，辯稱：我不
    知道甲○○爬上電線桿云云。
  (二)惟查，甲○○、丙○○二人於凌晨2時許不在家裡休息，反
    而騎機車到偏僻農田，動機實有可疑。被告雖辯稱當時二人
    要出外談心才到該地云云，然被告與甲○○兩個男人要談心
    何以不找距離二人福興鄉住處附近安全場所談心，反而深夜
    到荒涼農田邊談心？既然要談心，為何甲○○由機車拿出工
    具又爬上電線桿，被告竟然渾然不知？本院認定被告上述說
    詞難以取信於人，而當二人機車停妥在彰化縣福興鄉秀厝村
    1328地號農地旁時，丙○○即應該瞭解深夜要停機車在郊外
    ，動機不單純，難以推稱不知情。被告蔡棟梁於警訊中亦稱
    自己確實看到甲○○爬上電線桿，且在發現警車時叫喊甲○
    ○趕快下來等情（8952號警卷第10頁），則蔡棟梁對於被告
    甲○○要行竊電線乙事已知情，且已分擔把風工作，則甲○
    ○、丙○○二人犯意聯絡、行為分擔之事實明確，已可認定
    。
  (三)本案另有證人證人乙○○（台電技術人員）之警詢筆錄證詞
    、現場照片、彰化縣警察局鹿港分局扣押筆錄、扣押物品目
    錄表等可佐證。
  (四)扣案腳踏釘2支、破壞剪1支之工具。
  (五)綜上所述，本案事證明確，被告犯行已可認定。
三、論罪科刑：
  (一)扣案破壞剪1支，既然可以供剪斷電纜線，可知相當尖銳，
    質地堅硬，足堪為兇器使用，又腳踏釘2支，質地堅硬，插
    入電線桿的小洞後，耐重量足以支撐一個人體重，亦可拿來
    敲打被害人，同樣構成兇器無誤，故而構成攜帶兇器之加重
    竊盜事由。被告丙○○於上述事實所為，係犯刑法第321條
    第2項、第1項第3款之攜帶兇器之加重竊盜罪未遂罪。被告
    丙○○與甲○○就上述犯罪事實，互有犯意聯絡及行為分擔
    ，均為共同正犯。未遂犯部分依刑法第25條第2項規定，減
    輕其刑。
  (二)量刑審酌：被告有公共危險、觀察勒戒之前科，素行不佳，
    明知友人甲○○邀約深夜外出，動機不單純，卻不制止甲○
    ○，反而協助把風工作，實無可取。被告犯後未坦承犯行，
    未與被害人達成和解，態度不佳等一切情狀，量刑如主文所
    示之刑，並諭知易科罰金之折算標準。
  (三)犯罪用之腳踏釘2支、破壞剪1支，為共犯甲○○所有，亦經
    甲○○於先前審理時坦承不諱，基於共犯共同責任原則，併
    宣告沒收。
四、適用法條：
  (一)刑事訴訟法第299條第1項前段。
  (二)刑法第28條、第321條第2項、同條第1項第3款、第25條第2
    項、第41條第1項前段、第38條第1項第2款。
本案經檢察官趙冠瑋到庭執行職務。
中    華    民    國    99    年     1   月     26   日
                    刑事第七庭  法  官  葉明松
以上正本證明與原本無異。
如不服本判決應於收受判決後10日內向本院提出上訴書狀，並應
敘述具體理由；其未敘述上訴理由者，應於上訴期間屆滿後20日
內向本院補提理由書（均須按他造當事人之人數附繕本）「切勿
逕送上級法院」。
告訴人或被害人對於判決如有不服具備理由請求檢察官上訴者，
其上訴期間之計算係以檢察官收受判決正本之日期為準。
中    華    民    國    99    年     1  月     26     日
                                書記官  施秀青
【附錄本案論罪法條】
中華民國刑法第321條
（加重竊盜罪）
犯竊盜罪而有左列情形之一者，處 6 月以上、 5 年以下有期徒
刑：
一  於夜間侵入住宅或有人居住之建築物、船艦或隱匿其內而犯
    之者。
二  毀越門扇、牆垣或其他安全設備而犯之者。
三  攜帶兇器而犯之者。
四  結夥三人以上而犯之者。
五  乘火災、水災或其他災害之際而犯之者。
六  在車站或埠頭而犯之者。
前項之未遂犯罰之。

司法院資訊處製作；財團法人民間司法改革基金會備份。
